【裁判字號】    97,重訴,261
【裁判日期】    971028
【裁判案由】    清償借款
【裁判全文】
臺灣士林地方法院民事判決             97年度重訴字第261號
原      告  彰化商業銀行股份有限公司
                      統一編號.
法定代理人  乙○○
訴訟代理人  甲○○
被      告  丙○○
            丁○○
上列當事人間清償借款事件，本院於民國97年10月14日言詞辯論
終結，判決如下：
    主  文
被告應連帶給付原告新臺幣柒佰陸拾萬元及附表所示之利息、違
約金。
訴訟費用新臺幣柒萬陸仟肆佰肆拾元由被告連帶負擔。
    事  實  及  理  由
一、原告起訴主張：被告丙○○於民國94年6 月22日邀同被告丁
    ○○為連帶保證人，向伊借款新臺幣（下同）200 萬元，借
    款期間自94年7 月8 日起至114 年7 月8 日止，利息按郵匯
    局2 年期定期儲金機動利率加年息1%，其中由政府固定補助
    年息0.125%，即被告按郵匯局2 年期定期儲金機動利率加年
    息0.875%計息，如政府停止補貼時，原由政府補貼之利息，
    被告同意自停止補貼日起自行負擔。並約定若未按期攤還本
    息時，除仍按上開利率計息外，逾期在6 個月以內者，按上
    開利率1 成，逾期在6 個月以上者，超過6 個月部分按上開
    利率2 成加計違約金。又被告丙○○於94年6 月22日邀同被
    告丁○○為連帶保證人，另向伊借款560 萬元，借款期間自
    94年7 月8 日起至114 年7 月8 日止，利息約定自94年7 月
    8 日起至第24個月止，按伊公告之定儲利率指數加碼年息0.
    75% 機動計息，自第25個月起至借款到期日止，按伊公告之
    定儲利率指數加碼年息1.35% 機動計息。並約定若未按期攤
    還本息時，除仍按上開利率計息外，逾期在6 個月以內者，
    按上開利率1 成，逾期在6 個月以上者，超過6 個月部分按
    上開利率2 成加計違約金。並均約定如有1 期未清償，視為
    全部到期。詎被告自96年12月8 日起就上開2 筆借款均未依
    約攤還本息，僅繳息至97年1 月7 日，共計尚欠本金760 萬
    元及附表所示之利息、違約金，屢經催討，未獲置理，爰依
    消費借貸及連帶保證關係請求被告連帶返還欠款等情。並聲
    明：如主文所示。
二、被告則以：伊等確向原告為上開借款，尚欠本金760 萬元及
    附表所示之利息、違約金未清償，惟現無力清償等語置辯。
    並聲明：駁回原告之訴。
三、原告主張之事實，已據其提出與所述相符之借據、利率表、
    帳卡為證，並為被告所不爭執，自堪憑信。
四、按借用人應於約定期限內，返還與借用物種類、品質、數量
    相同之物；連帶債務之債權人，得對於債務人中之一人或數
    人或其全體，同時或先後請求全部或一部之給付；遲延之債
    務，以支付金錢為標的者，債權人得請求依法定利率計算之
    遲延利息，但約定利率較高者，仍從其約定利率，民法第47
    8 條前段、第273 條第1 項、第233 條第1 項分別定有明文
    。上開借款已因被告未遵期清償而全部屆期，被告丙○○至
    今尚欠原告760 萬元及附表所示之利息、違約金未清償，而
    被告丁○○為連帶保證人已如上述，原告自得請求被告返還
    欠款。從而，原告訴請被告連帶給付760 萬元及如附表所示
    之利息、違約金，為有理由，應予准許。
五、據上論結，本件原告之訴為有理由，依民事訴訟法85條第2
    項判決如主文。
中    華    民    國    97    年    10    月    28    日
                  民事第二庭  法  官  方彬彬
以上正本證明與原本無異。
如對本判決上訴，應於判決送達後20日內向本院提出上訴狀。
中    華    民    國    97    年    10    月    29    日
                              書記官  王玉雙


司法院資訊處製作；財團法人民間司法改革基金會備份。
